臺灣士林地方法院刑事判決　　　　　　　 94年度訴字第365號
公　訴　人　臺灣士林地方法院檢察署檢察官
被　　　告　甲○○
上列被告因毒品危害防制條例案件，經檢察官提起公訴（94年度
毒偵字第471 號），而被告於準備程序中就被訴事實為有罪之陳
述，經合議庭裁定由受命法官獨任進行簡式審判程序，並判決如
下：
    主  文
甲○○連續施用第一級毒品，累犯，處有期徒刑拾月。扣案之注
射針筒壹支，沒收。又連續施用第二級毒品，累犯，處有期徒刑
月，扣案之安非他命貳小包（驗餘淨重零點陸貳陸柒公克），
沒收銷燬。應執行有期徒刑壹年，扣案之注射針筒壹支，沒收；
安非他命貳小包（驗餘淨重零點陸貳陸柒公克），沒收銷燬。
    事  實
一、甲○○曾因違反毒品危害防制條例案件，經臺灣高等法院於
    民國93年1 月20日以92年度上訴字第4398號判決處有期徒刑
    4 月確定。又曾因過失傷害案件，經臺灣基隆地方法院於93
    年1 月7 日以92年度基交簡字第343 號判決處有期徒刑3 月
    確定。前開宣告之刑，經臺灣高等法院於93年5 月6 日以93
    年度聲字第488 號裁定，定其應執行有期徒刑6 月，已於93
    年11月1 日縮刑期滿執行完畢。其又曾因施用毒品案件，經
    臺灣基隆地方法院於90年8 月27日以90年度毒聲字第1239號
    裁定送勒戒處所觀察、勒戒，嗣於90年11月30日因認無繼續
    施用毒品之傾向執行完畢釋放出所。後又因施用毒品案件，
    經臺灣板橋地方法院於92年5 月12日以92年度毒聲字第1478
    號裁定送勒戒處所觀察、勒戒，嗣因認有繼續施用毒品之傾
    向，由同法院於92年7 月17日以92年度毒聲字第2235號裁定
    令入戒治處所施以強制戒治，惟嗣又經同法院於92年12月5
    日以92年度毒聲字第3744號裁定停止戒治，所餘戒治期間付
    保護管束，並於92年12月30日停止戒治出所，旋因毒品危害
    防制條例於92年7 月9 日修正公布並自93年1 月9 日施行，
    有關觀察勒戒及強制戒治之規定，已有變革，而甲○○因係
    屬5 年內再犯，依舊法停止戒治執行保護管束中，乃由檢察
    官依新法第35條之規定停止執行，並逕予報結（其施用第一
    級、第二級毒品刑事案件部分，經臺灣板橋地方法院於93年
    10月19日以93年度訴字第1086號判決，就施用第一級毒品犯
    行判處有期徒刑1 年，就施用第二級毒品犯行判處有期徒刑
    8 月，應執行有期徒刑1 年6 月，嗣經不服提起上訴，由臺
    灣高等法院於94年1 月25日以93年度上訴字第3355號判決駁
    回施用第一級毒品犯行部分之上訴，另施用第二級毒品犯行
    部分則將原判決撤銷，改判處有期徒刑10月，應執行有期徒
    刑1 年7 月，並於同年3 月1 日判決確定）。詎甲○○猶不
    知悔悟，另基於施用第一級毒品之概括犯意，自92年12月30
    日停止戒治出所後隔1 至2 日起至94年2 月13日晚上某時止
    （不包括其於93年9 月2 日起至同年11月1 日在監執行期間
    ），在其位於臺北縣中和市○○路441 之2 號之住處及不詳
    地點，連續施用第一級毒品海洛因多次。期間曾於93年11月
    16日經警持搜索票前往臺北縣三重市○○路○ 段58號2 樓執
    行搜索，當場查扣其所有供施用第一級毒品海洛因使用之注
    射針筒1 支，並經採尿送驗，結果呈鴉片類及嗎啡之陽性反
    應。又甲○○自94年1 月25日臺灣高等法院93年度上訴字第
    33 55 號判決宣示日後之某日起至94年2 月14日凌晨0 時許
    ，另萌生施用第二級毒品之概括犯意，在臺北縣中和市○○
    路441 之2 號住處等處，連續施用第二級毒品安非他命多次
    ，嗣為警於94年2 月14日上午5 時許，在臺北市○○區○○
    路2 段250 巷23弄口當場查獲，扣得安非他命2 小包（淨重
    0.7746公克），並經採集尿液送驗，呈安非他命、甲基安非
    他命、嗎啡及可待因之陽性反應，而悉上情。
二、案經臺北市政府警察局內湖分局報告臺灣士林地方法院檢察
    署檢察官偵查起訴。
    理  由
一、上揭犯罪事實，業據被告於警詢、偵訊及本院訊問時坦承不
    諱，並有臺北市政府警察局偵辦毒品案件尿液檢體委驗單（
    見臺灣士林地方法院檢察署94年度毒偵字第471 號卷第89頁
    ）、台灣尖端先進生技醫藥股份有限公司濫用藥物檢驗報告
    （同上卷第91頁）、憲兵司令部刑事鑑識中心94年4 月20日
    （94）安鑑字第00786 號鑑驗通知書影本（同上卷第106 頁
    ）、臺北市政府警察局中山分局毒品案件尿液委驗單（見臺
    灣板橋地方法院檢察署93年度核退毒偵字第1710號卷第3 頁
    ）、台灣尖端先進生技醫藥股份有限公司濫用藥物檢驗報告
    （同上卷第4 頁）附卷可稽，並有扣案之注射針筒1 支及安
    非他命2 包（淨重0.7746公克，驗餘淨重0.6267公克）可證
    。被告於強制戒治停止戒治出所後1 至2 日，又開始為本案
    施用第一級毒品海洛因之犯行，可認其施用第一級毒品之犯
    行係於出所後萌生犯意而為；又其於另案93年度上訴字第33
    55號違反毒品危害防制條例案件94年1 月25日宣判後，再為
    施用第二級毒品之犯行，亦足認其係於宣判後萌生犯意施用
    第二級毒品安非他命。是被告之自白應與事實相符，本件事
    證明確，被告犯行堪予認定，應依法論科。
二、核被告所為係犯毒品危害防制條例第10條第1 項之施用第一
    級毒品罪（其行為跨越93年1 月9 日毒品危害防制條例修正
    施行之前後，無須為新舊法之比較）及同條第2 項之施用第
    二級毒品罪。被告施用第一級海洛因，必先持有之，其持有
    之低度行為為施用之高度行為所吸收，不另論罪。又被告因
    施用第二級毒品安非他命，而持有之，其持有之低度行為，
    亦為施用之高度行為所吸收，不另論罪。被告先後多次施用
    第一級毒品及第二級毒品之犯行，均時間緊接，手法相同，
    所犯為構成要件相同之罪，顯係分別基於概括犯意為之，均
    為連續犯，爰依刑法第56條之規定分別論以1 罪，並均加重
    其刑。又被告有如事實欄所示之前科紀錄，有臺灣高等法院
    被告前案紀錄表1 份附卷可稽。按上訴人於31年1 月間所犯
    之竊盜罪，既與32年4 月9 日所犯之竊盜罪係出於概括之犯
    意，應依連續犯處斷，而其連續行為之終了，又在另1 犯罪
    之有期徒刑執行完畢後五年以內，自仍無解於累犯罪之成立
    （最高法院33年上字第1577號判例參照）。被告基於概括犯
    意，自92年12月30日停止戒治後1 至2 日內起至94年2 月13
    日某時止，連續施用第一級毒品多次之犯行，所觸犯者為有
    期徒刑以上之罪，而其連續行為之終了，又在前述有期徒刑
    執行完畢後5 年內，依照前揭判例說明，仍應成立累犯；另
    被告於有期徒刑執行完畢後5 年內，再犯本案施用第二級毒
    品有期徒刑以上之罪，亦為累犯，均應依刑法第47條加重其
    刑。茲審酌被告素行非佳、連續施用第一級、第二級毒品之
    期間及次數、並衡酌其正值青壯，陷於毒癮，曾經觀察、勒
    戒及強制戒治仍無法戒斷、另行起意再犯本案2 罪、犯罪後
    坦承犯行等一切情狀，分別就其施用第一級毒品及第二級毒
    品之犯行，量處如主文所示之刑，並定其應執行刑。又扣案
    之注射針筒為被告所有供施用第一級毒品海洛因之用，業據
    被告供承在卷（見臺灣板橋地方法院檢察署93年度毒偵字第
    5341號卷第40頁），爰依刑法第38條第1 項第2 款規定宣沒
    收之。另扣案之安非他命2 包（驗餘淨重0.6267公克），應
    依毒品危害防制條例第18條第1 項前段規定，宣告沒收銷燬
    之。
據上論斷，應依刑事訴訟法273 條之1 第1 項、第299 條第1 項
前段，毒品危害防制條例第10條第1 項、第2 項、第18條第1 項
前段，刑法第11條、第56條、第47條、第38條第1 項第2 款、第
51條第5 款，判決如主文。
本案經檢察官黃德松到庭執行職務。
中　　華　　民　　國　　94　　年　　9 　　月　　13　　日
                  刑事第三庭法  官  周群翔
以上正本與原本無異。
如不服本判決，應於判決送達後10日內，向本院提出上訴狀。
                            書記官  劉育君
中　　華　　民　　國　　94　　年　　9 　　月　　13　　日
附錄本案論罪科刑法條全文：
毒品危害防制條例第10條
施用第一級毒品者，處 6 月以上 5 年以下有期徒刑。
施用第二級毒品者，處 3 年以下有期徒刑。
